【裁判字號】    95,訴,2521
【裁判日期】    950918
【裁判案由】    損害賠償等
【裁判全文】
臺灣臺北地方法院民事裁定              95年度訴字第2521號
反訴  原告  華科貿易科技股份有限公司
法定代理人  甲○○
訴訟代理人  鄭志明律師
            乙○○
反訴  被告  台灣章光一零一股份有限公司
法定代理人  丙○
訴訟代理人  郭承昌律師
上列當事人間損害賠償等事實，反訴原告提起反訴，本院就部分
反訴裁定如下：
    主  文
反訴原告之反訴及其假執行聲請均駁回。
反訴訴訟費用由反訴原告負擔。
    理  由
一、本件反訴被告提起本訴，主張：本於兩造於民國（下同）92
    年9月1日簽訂之「章光101產品銷售總代理授權合約書」第3
    條第2項約定，請求反訴原告給付貨款、違約金合計2,671,1
    56元。
二、反訴原告提起反訴，主張：反訴被告未依兩造於94年11月29
    日簽訂之「章光101經銷合約書」辦理公證手續，該契約尚
    未生效，爰依民法第179條規定，請求反訴被告返還號碼QI0
    000000至QI0000000支票、票款276,000元；伊依民法第226
    條規定，解除94年11月29「章光101經銷合約書」，本於民
    法第259條第1項第1、6款規定，請求反訴被告返還號碼QI00
    00000至QI00 00000支票、票款276,000元，及本於該合約書
    第11條第1項約定，請求反訴被告給付懲罰性賠償金1,000,0
    00元；反訴被告詐欺令伊簽署94年11月29日「章光101經銷
    合約書」及據以履行，爰本於民法第184條第1項前段、第19
    5條第1項請求反訴被告賠償等語。聲明求為：(一)反訴被告應
    返還反訴原告號碼QI0000000至QI0000000、付款人台北國際
    商業銀行雙園分行、發票日及金額如附表所示之支票共20張
    ；(二)反訴被告應給付反訴原告1,276,000元，及自反訴起訴
    狀繕本送達翌日起至清償日止按年息5%計算之利息；(三)願供
    擔保，請准宣告假執行。
三、按反訴之標的，如與本訴之標的及其防禦方法不相牽連者，
    不得提起，民事訴訟法第260條第1項定有明文。次按最高法
    院91年台抗字第440號裁定意旨略以：「該條項所稱之『相
    牽連』者，係指反訴之標的與本訴之標的間，或反訴之標的
    與防禦方法間，兩者在法律上或事實上關係密切，審判資料
    有共通性或牽連性者而言。舉凡本訴標的法律關係或作為防
    禦方法所主張之法律關係，與反訴標的之法律關係同一，或
    當事人兩造所主張之權利，由同一法律關係發生，或本訴標
    的之法律關係發生之原因，與反訴標的之法律關係發生之原
    因，其主要部分相同，均可認為兩者間有牽連關係。」查：
    本件反訴被告本於92年9月1日「章光101產品銷售總代理授
    權合約書」第3條第2項約定提起本訴。反訴原告則以94年11
    月29日「章光101經銷合約書」未生效或已解除，或受反訴
    被告詐欺而簽訂，本於民法第179條、第259條第1項第1、6
    款、第184條第1項前段、第195條第1項等規定及該合約書第
    11條第1項約定提起反訴。兩造於本訴與此部分反訴所爭執
    之契約關係及提出之審判資料毫無干涉，難認此部分反訴之
    標的與本訴之標的及其防禦方法有所牽連，揆諸首揭說明，
    應認為此部分反訴不合法。
四、反訴原告另以：反訴被告以成分不明之原料偽造大陸原裝之
    101生髮水，爰本於民法第28條、第184條第1項前段、第227
    條第1項準用第226條第1項、第360條等規定，請求反訴被告
    賠償伊本於92年9月1日「章光101產品銷售總代理授權合約
    書」已支付之93年7月份貨款165,000元、庫存品損失1,727,
    628元等語。聲明求為：(一)反訴被告應給付反訴原告1,892,6
    28元，及自反訴起訴狀繕本送達翌日起至清償日止按年息5%
    計算之利息；(二)願供擔保，請准宣告假執行。此部分反訴標
    的與反訴原告在本訴之主要防禦方法相同，審判資料有共通
    性，揆諸首揭說明，應准予反訴原告提起此部分反訴，爰由
    本院行實體審理程序，而非屬本件裁定主文所裁判之範圍，
    附此敘明。
五、依民事訴訟法第249條第1項第6款、第95條、第78條，裁定
    如主文。
中    華    民    國    95    年    9    月    18    日
                 民事第五庭審判長法官  翁昭蓉
中    華    民    國    95    年    9     月    18    日
                                書記官  莊滿美
得於10日內抗告


司法院資訊處製作；財團法人民間司法改革基金會備份。
